【裁判字號】    95,重訴,563
【裁判日期】    950927
【裁判案由】    清償借款
【裁判全文】
臺灣臺北地方法院民事裁定             95年度重訴字第563號
原      告  華南商業銀行股份有限公司
法定代理人  甲○○
訴訟代理人  丁○○
複  代理人  戊○○
            己○○
被      告  丙○○
上列當事人間請求清償借款事件，本院裁定如下：
    主  文
原告之訴駁回。
訴訟費用由原告負擔。
    理  由
一、本件原告起訴主張：因另一被告乙○○（另為判決）於民國
    81年1月13日邀同被告丙○○為連帶保證人，向訴外人桃園
    縣觀音鄉農會信用部借款新台幣（下同）12,500,000元，約
    定自81年1月13日起至83年1月13日止分期按月清償本息，利
    息按年率10.5％，採機動利率計付，遲延給付本金或利息，
    除仍按上開利率計息外，其逾期在6個月以內部分，另按上
    開利率10％，逾期超過6個月部分，按上開利率20％計付違
    約金。惟被告乙○○僅繳納本金及利息至82年6月14日止即
    未再依約繳納，依其與訴外人桃園縣觀音鄉農會信用部簽訂
    授信約定書第5條約定，其債務應視為全部到期，其尚欠本
    金12,500,000元及自85年9月22日起依約計算之利息暨違約
    金迄未清償，被告丙○○為連帶保證人，亦應就上開債務負
    連帶清償責任。緣原告已於90年間經財政部許可受讓桃園縣
    觀音鄉農會信用部，爰依消費借貸及連帶保證之法律關係，
    請求被告丙○○應與另一被告乙○○連帶給付12,500,000元
    ，及自85年9月22日起至清償日止，按年息8.89％計算之利
    息，並自85年10月23日起至清償日止，其逾期在6個月以內
    部分，另按上開利率10％，逾期超過6個月部分，按上開利
    率20％計付之違約金等語。
二、按原告起訴違背第253條、第263條第2項之規定，或其訴訟
    標的為確定判決之效力所及者，法院應以裁定駁回之。又債
    務人對於支付命令未於法定期間合法提出異議者，支付命令
    與確定判決有同一之效力。民事訴訟法第249條第1項第7款
    、第521條第1項分別定有明文。查本件原告前於89年間，已
    就與被告丙○○間此項法律關係，對於被告丙○○聲請發支
    付命令，經台灣士林地方法院以89年度促字第7174號、7176
    號支付命令受理在案，該等支付命令且經合法送達被告丙○
    ○而由台灣士林地方法院發給確定證明書，原告並已執該執
    行命令對被告丙○○為強制執行，業於台灣士林地方法院93
    年度執字第9230號強制執行案件中受償6,840,000元等情，
    有原告提出台灣士林地方法院士院儀93執強9230字第094031
    3202號債權憑證存卷可按，且為被告丙○○所不爭執，則原
    告既已就同一法律關係對被告丙○○聲請發支付命令，被告
    丙○○且未對該支付命令於法定期間內合法提出異議，該支
    付命令即已與確定判決有同一之效力，原告復對被告丙○○
    提起本件之訴，按之民事訴訟法249條第1項第7款規定，自
    應認為不合法，此情形且未能補正，爰逕以裁定駁回原告對
    被告丙○○部分之訴。
三、依民事訴訟法第249條第1項第7款、第95條、第78條裁定如
    主文。
中    華    民    國    95    年    9     月    27    日
                  臺灣臺北地方法院民事第三庭
                          法  官  管靜怡
以上正本係照原本作成。
如對本裁定抗告，須於裁定送達後10日之不變期間內，向本院提
出抗告狀。
中    華    民    國    95    年    9     月    27    日
                          書記官  趙郁涵


司法院資訊處製作；財團法人民間司法改革基金會備份。
